# 社保返还是否应作为政府补助在非经常性损益中披露

提问人：XYZH_ZGY 时间：2010-08-17 10:03:32
如题！！

回答人：chenyiwei
回复 楼主 XYZH_ZGY 的帖子是什么原因导致的社保返还？返还的依据？

回答人：chenyiwei
一般应作为非经常性损益。

回答人：chenyiwei
回复 报纸 XYZH_ZGY 的帖子可以认为属于“计入当期损益的政府补助，但与公司正常经营业务密切相关，符合国家政策规定、按照一定标准定额或定量持续享受的政府补助除外”。“其他”项目实务上很少见。

回答人：chenyiwei
回复 7 楼 XYZH_ZGY 的帖子要看是什么原因导致的注销子公司损失。如果是收回的资产、负债小于原先对子公司的长期股权投资余额的，则本质上属于资产减值损失（并且在合并层面上是不会单独体现出该项损失的，因为是集团内部交易），似乎不会作为非经常性损益？

回答人：chenyiwei
回复 9 楼 小头鱼 的帖子非经常性损益的认定是基于合并层面的损益。我不清楚该网友所说的“注销子公司”是如何操作的。如果是注销子公司法人资格后，各项资产、负债、人员、业务由母公司承接，则在合并层面是集团内部交易，不会对合并报表所列的损益产生影响。如果是分别出售各单项资产、负债，终止业务，遣散人员，则在合并报表层面按照非流动资产处置损失处理。

回答人：chenyiwei
回复 11 楼 小头鱼 的帖子非经常性损益是在合并报表层面计算的。如果是“所有业务由母公司承接”，则这种处理方法对合并报表不会产生影响（属于集团内部的经济资源转移，不影响集团整体对外的经营成果和财务状况），在合并报表层面不会单独出现因吸收合并或业务转移而确认的投资损益或者资产减值损失，因此不需要额外考虑其是否具有非经常性损益影响。